【裁判字號】    97,訴,2612
【裁判日期】    990623
【裁判案由】    損害賠償
【裁判全文】
臺灣板橋地方法院民事判決              97年度訴字第2612號
原      告    甲○○
              戊○○
共      同
訴訟代理人    姜智逸律師
複代  理人    丁○○
被      告    丙○○
兼訴訟代理人  乙○○
上列當事人間請求損害賠償事件，經本院於民國99年6月9日言詞
辯論終結，判決如下：
    主      文
原告之訴及假執行之聲請均駁回。
訴訟費用由原告甲○○負擔百分之七十，餘由原告戊○○負擔。
    事實及理由
一、程序方面：
    本件原告於起訴時，其中訴之聲明第三項部分係請求被告不
    得在門牌號碼臺北縣新莊市○○路69巷43號2 樓房屋（下稱
    被告房屋）內製造足以使人無法忍受之噪音、喧嘩或其他干
    擾鄰居安寧之行為。嗣於民國99年5 月20日提出辯論意旨狀
    ，將上開聲明變更為被告應於被告房屋內裝設隔音設備，並
    禁止被告製造噪音、喧囂、震動或其他侵害原告住宅安寧之
    行為，經核與民事訴訟法第255條第1項第2、7款之規定無違
    ，自應准許。
二、原告主張：
（一）緣原告甲○○與戊○○夫妻，居住在門牌號碼臺北縣新莊
      市○○路69巷41號2 樓房屋（下稱原告房屋），與被告乙○○、丙○○夫婦為鄰居關係，詎被告自91年11月起，因
      在被告房屋內製造食品，並於送貨時故意大聲碰撞自家鐵
      門，製造不定時之噪音，達到妨害公眾安寧程度，嚴重影
      響原告之作息，幾經協調均未改善，業經臺北縣政府（下
      稱縣府）警察局（下稱縣警局）新莊分局（下稱新莊分局
      ）於93年7 月16日以新警刑社字第0930022417號處分書（
      下稱新莊分局93年7月16日處分書）裁處在案，並於93年8
      月27日以新警行字第0930030985號書函（下稱新莊分局93
      年8 月27日函）告知原告「如再發現有妨害安寧情事，即
      依法取締，以維民眾居家安寧」等語，足見被告早已於多
      年以前即故意製造噪音擾亂原告安寧。詎料，被告受此裁
      處後，仍未改善其製造噪音之惡習，反而變本加厲製造噪
      音，原告多次勸阻無效，被告更是以惡言公然侮辱原告並
      向原告吐口水，業經原告提起刑事告訴，被告丙○○遭本
      院95年簡字第2678號刑事案件（下稱相關刑案）判決拘役
      25日、被告乙○○遭判決拘役40日，並於嗣後確定。被告
      自94年5月7日起，持續不斷地發出噪音，除每日進出用力
      碰撞自家鐵門造成聲響以及上下樓梯腳步大聲外，更在被
      告房屋播放音樂或自行演唱卡拉OK，以及拌麵粉攪拌器運
      轉、攪肉機等聲響，均發出巨大且令人無法忍受之噪音，
      經原告等多次規勸均無結果，至原告於97年7 月21日再向
      新莊分局檢舉，經新莊分局勸導告誡在案，是足證被告確
      實涉有違反社會秩序法妨害安寧情事。
（二）本件被告因在住宅發出嚴重噪音且該行為自91年11月起至
      今已持續5、6年之久，其所發出之麵粉攪拌機運轉聲響、
      每日進出大聲碰撞自家鐵門以及上下樓梯腳步大聲外，更
      在住家播放音樂或自行演唱卡拉OK等噪音，麵粉攪拌機因
      屬於被告生財器具，幾乎每天都會發出運轉聲響，至於其
      他噪音源，其所發生之時間並不固定，白天或晚上甚至於
      凌晨均會發生，而其中音量較大的情形，均已超過一般人
      忍受之噪音標準，且因原告無法預測被告等何時會再製造
      噪音，故精神上均處於緊張狀態。更有甚者，被告夫妻於
      97年6月21至24日、97年8月15、18日、98年7 月24日，清
      晨多次進出大聲碰撞鐵門，而被告乙○○更故意於97年6
      月24日清晨6 時50分許故意開啟被告房屋鐵門並用力關上
      鐵門之舉，另於98年7 月26、31日白天數次進出大聲碰撞
      鐵門、上下樓梯腳步大聲、以塑膠桶大聲碰撞樓梯，分貝
      數至少在66.6以上，此有原告於原告房屋以噪音計測量聲
      響之畫面，以兩造房屋均係位於第二類管制區，依縣府環
      境保護局（下稱縣環保局）93年3 月24日北環七字第0930
      010706號函（下稱縣環保局函）函以及行政院環境保護署
      （下稱環保署）訂定之噪音管制標準第6 條規定，日間（
      上午6時至晚上8時）之均能音量管制標準為60分貝，低頻
      噪音為40分貝；晚間（晚上8 時至晚上10時）之均能音量
      管制標準為55分貝（低頻噪音為35分貝），夜間（晚上10
      時至翌日上午6 時）之均能音量管制標準為50分貝（低頻
      噪音為30分貝），另依違反社會秩序維護法案件處理辦法
      第11條規定「本法（指社會秩序維護法，下稱社秩法）第
      72 條第3款所稱噪音，係指噪音管制法令規定之管制標準
      以外，不具持續性或不易量測而足以妨害他人生活安寧之
      聲音。」是被告上開發出之噪音尤以關鐵門部分均超過60
      分貝，無論以日間、晚間、夜間之噪音管制標準言均超過
      噪音管制之標準，足證被告進出門所發出之重大聲響均屬
      製造噪音之行為；至於原告另提出之部分光碟並未記載被
      告發出聲噪音聲響之分貝數，惟以其內容不乏被告進出關
      鐵門之聲響，是被告房屋鐵門既為同一，且係同由被告所
      製造，關鐵門之力道應為相同，由此可推知未具分貝數之
      光碟中被告關鐵門之時間亦會發生超過噪音管制標準之聲
      響，均為噪音，依社秩法第72條第3 款規定主管機關尚得
      處新臺幣（下同）6 千元以下罰鍰，且所製造之噪音係故
      意為之，長期造成原告精神上痛苦，原告甲○○更因被告
      多年來製造噪音行為，造成原告精神上痛苦，情緒不穩定
      ，罹患精神官能性憂鬱症，入睡或維持睡眠之持續障礙，
      並自92年1 月11日起開始至醫院精神科就診，醫師並囑咐
      原告甲○○「對於噪音等音源壓力敏感，宜減少相關刺激
      」等語，足見原告多年來確實因受被告製造之噪音所侵擾
      ，導致於身體與健康受到傷害結果，並侵害到原告居住安
      寧之人格法益，且情節重大，原告自得依民法第184 條、
      第185條第1項、第195條第1項請求被告連帶給付原告甲○○、戊○○精神慰撫金各50萬元、20萬元。而被告長期在
      被告房屋內製造令人無法忍受之噪音，致居住於隔壁之原
      告生活安寧受有重大干擾，其情節自非輕微，故原告自得
      請求被告於被告房屋內裝設隔音設備，並禁止被告製造噪
      音、喧囂、震動或其他侵害原告房屋安寧之行為。
（三）是原告聲明：
  １、被告應連帶給付原告甲○○50萬元、原告戊○○20萬元，
      暨均自起訴狀繕本送達之翌日起至清償日止，按年息5%計
      算之利息。
  ２、被告應於被告房屋內裝設隔音設備，並禁止被告製造噪音
      、喧囂、震動或其他侵害原告住宅安寧之行為。
  ３、原告願供擔保，請准予宣告假執行。
三、被告則以：
（一）原告所提光碟及譯文，大部分僅有影像而無分貝數之記錄
      ；另部分固有分貝數之顯示影像，惟依原告所提購買噪音
      計之發票，其係於93年2月25日以3,800元購得噪音計，而
      此噪音計非屬精密儀器，於事隔多年後繼續使用，本難期
      正確；次以目前科技進步，噪音計之音量大小及攝影機之
      時間均得由使用人任意調整，而原告所提上開光碟均係其
      單方、片面所提出，其上所示原告自行裝設噪音計偵測之
      播放音樂、開關鐵門聲響分具數及時間，被告均否認真正
      ，上開數據並無公信力。且原告私設噪音計於門外，正對
      被告房屋門口，與原告在臥室睡覺聽到之音量絕非相同，
      是上開數據亦無可採。
（二）被告否認有何製造噪音之行為，原告應先負舉證之責，且
      以往生意均由被告乙○○一人經營，與被告丙○○無涉，
      原告請求被告丙○○連帶賠償，已非有理。原告甲○○係
      以罹患精神官能性憂鬱症，發生入睡之障礙為請求，惟原
      告戊○○並未表明有何請求之理由，是原告戊○○之請求
      已無依據；至於原告甲○○所提之診斷證明書上載有自92
      年1 月11日起至95年12月12日間在衛生署立臺北醫院（下
      稱署北醫院）治療等語，反足證明其自95年12月12日之後
      均未回醫院要求診療，上開診斷證明書完全係為了本件訴
      訟而前往要求署北醫院開具，更無法證明其憂鬱症與其主
      張被告製造噪音間具有相當因果關係，且被告更無製造噪
      音之舉。
（三）原告前曾以被告乙○○製造噪音為由，提起本院93年度訴
      字第1729號侵權行為損害賠償事件（下稱前案），前案業
      於94年5月6日成立訴訟上和解（下或稱前案和解），被告
      乙○○同意給付25萬元予原告，惟和解調件非如原告所言
      即被告乙○○須自被告房屋遷出，反係原告應以此25萬元
      作為原告房屋裝設隔音設備之用，業據本件勘驗前案和解
      期日開庭內容明確，而被告乙○○早已依前案和解內容給
      付原告25萬元，惟原告於收受25萬元後，卻未依和解條件
      履行其於原告房屋內施作隔音設備之義務，除逕提起本件
      訴訟請求被告賠償外，反而更請求被告須在被告房屋施作
      隔音設備，均與前案和解條件相悖，是原告既未依前案和
      解條件施作相當之隔音設備，則本件原告所有之請求與民
      法第148 條規定誠實信用原則有違，且均為前案和解效力
      所及，自無從再為請求。
（四）是被告聲明：
  １、原告之訴及假執行之聲請均駁回。
  ２、如受不利判決，願供擔保請准免為假執行。
四、原告主張之上開情事，業據其提出土地、建物登記謄本、本
    院三重簡易庭93年度重秩聲字第1 號裁定（下稱相關社秩法
    裁定）、新莊分局93年8 月27日函、相關刑案判決、相片、
    縣警局97年8 月28日北縣警行字第0970112882號函（下稱縣
    警局97年8 月28日函）、新莊分局97年9月5日北縣警新偵字
    第0970039832號函（下稱新莊分局97年9月5日函）、原告甲○○診斷證明書、兩造房屋平面配置圖、光碟、縣環保局函
    、噪音管制標準、發票暨噪音計使用說明書、臺北縣新莊市
    公所（下稱市公所）都市計畫土地使用區（或公共設施用地
    ）證明書、縣府96年10月26日北府環空字第0960074467號公
    告（下稱縣府公告）、同意書、估價單、中華民國國家標準
    CNS-7129號聲度表（下稱7129號國家標準）、校正報告、送
    貨單等件為證。被告固就上開有關土地、建物謄本、相關社
    秩法裁定、新莊分局93年8 月27日函、相關刑案判決、縣警
    局97年8 月28日函、新莊分局97年9月5日函、縣環保局函、
    噪音管制標準、都市計畫土地使用區（或公共設施用地）證
    明書、縣府公告、7129號國家標準等件形式上之真正不為爭
    執，惟否認原告之主張，並以前揭情詞，尤以原告並未履行
    前案和解之條件即於原告房屋裝設隔音設備，其自不得再為
    本件請求等語置辯。是被告是否曾為原告主張製造噪音之情
    事，且前案和解之履行條件究係為何，對本件將生何效力，
    厥為本件重要之爭執。
五、原告主張被告製造噪音之侵權行為，惟為被告所否認。茲就
    原告此部分之主張析述如下：
（一）原告於起訴時，原係請求被告自91年11月起之侵權行為，
      惟因94年5月6日前案和解成立之故，經本院就此於98年3
      月25日期日進行闡明，原告於當日即表明本件主張侵權行
      為係自前案和解成立後之94年5月7日之事實（本院卷第10
      2頁），並於99年5月18日言詞辯論意旨狀重申斯旨（本院
      卷第253至255頁），是原告於主張被告侵權行為之情事，
      不包括前案和解成立前之行為，先此指明。
（二）原告雖提出縣警局97年8 月28日函、新莊分局97年9月5日
      函，執為被告製造噪音之證明，惟為被告所否認。經查，
      無論係縣警局97年8 月28日函抑或新莊分局97年9月5日函
      ，均僅能證明新莊分局曾因原告甲○○之陳情，前往被告
      房屋對被告作出勸導告誡，惟縣警局、新莊分局並未檢測
      出被告於被告房屋製造噪音之舉；且由被告所提之新莊分
      局福營派出所警員黃國聖於97年8 月11日開立之妨害安寧
      勸導單（本院卷第114至115頁），黃國聖尚於其上註記：
      「經前往該址實施勸導時，並未發現有妨害安寧之情事，
      亦未發現家中有機器運轉之情形。」等字句明確，而此節
      為原告所不爭執（本院卷第120 頁），是原告所提縣警局
      97年8 月28日函、新莊分局97年9月5日函，均無從為被告
      製造噪音之證明。
（三）原告固另提出光碟錄影譯文，主張此係其以自行購買之噪
      音計配合錄影設備以監測被告製造噪音之記錄等情，惟亦
      為被告所否認。是以：
  １、經核原告所提之光碟片錄影譯文，其中絕大多數（即如本
      院卷第27至61、68至79頁譯文所示）畫面均僅有時間及錄
      音之影像，惟未見分貝數之記錄，而上開畫面所示之現場
      聲音業已因時間經過而無法再由噪音計進行測試而確認分
      貝數，是無從單憑上開畫面所顯示之內容，即得遽認被告
      曾於上開光碟所示之時間製造噪音，是原告所提光碟片錄
      影譯文中有關未見分貝數之畫面，已無從證明被告製造噪
      音之侵權行為。
  ２、至於原告所提之光碟片錄影譯文，其中僅有少部分即97年
      6 月21至24日、97年8月15、18日及98年7月24、26、31日
      之畫面有時間及分貝數之影像（本院卷第62至67、142 頁
      譯文所示）。惟查，原告係於93年2月25日以3,800元購得
      噪音計，有原告所提發票附卷可稽（本院卷第98頁），是
      原告購得噪音計之時間係在前案和解（94年5月6日）之前
      ；次以此噪音計雖經本院送儀寶電子股份有限公司（下稱
      儀寶公司）進行鑑定，鑑定結果為此噪音計在正常使用下
      ，其準確度尚有誤差，誤差值為0.1dB ，該誤差值符合儀
      器製造商之準確度（正負2dB）及CNS7129聲度表之許可差
      （正負1.5dB ），有儀寶公司99年3月2日鑑定報告書附卷
      可稽（本院卷第215至221頁），惟該鑑定報告僅能證明該
      噪音計於鑑定時之狀態，惟於上開97年6 月21至24日、97
      年8月15、18日及98年7月24、26、31日之狀態究係為何，
      則容非無疑；再者，此噪音計及錄影設備尚非屬精密儀器
      ，以目前科技進步，噪音計之音量大小及攝影機之時間均
      得由使用人任意調整，而原告所提上開光碟均係其單方、
      片面所提出，其上所示原告自行裝設噪音計偵測之播放音
      樂、開關鐵門聲響分貝數是否正確，縱非虛罔，是否確係
      在畫面影像所示之時間所錄製，亦有可疑，亦無從以原告
      所提光碟片錄影譯文中有關具有分貝數之畫面，證明被告
      確為製造噪音之侵權行為。
（四）原告雖另提出相關社秩法裁定、新莊分局93年8 月27日函
      、相關刑案判決等件為證（調字卷第15至21頁），且為被
      告不爭執其形式上之真正，惟核相關刑案判決，僅能證明
      被告因妨害名譽犯行而均遭相關刑案判處刑罰在案，然不
      能證明被告製造噪音；至於相關社秩法裁定、新莊分局93
      年8 月27日函則均發生在前案和解成立之前，與本件原告
      主張之侵權行為無涉。是原告此部分之舉證，亦無從為其
      等有利之證明。
    綜上以觀，原告以上所為之舉證，尚無法證明被告曾為製造
    噪音之侵權行為，是原告上開部分之主張，已無可採。
六、原告無法舉證證明被告製造噪音之侵權行為，業已如前述。
    而原告與被告乙○○前亦曾以被告乙○○製造噪音為由提起
    前案，而於94年5月6日成立前案和解，和解內容係被告乙○○同意給付25萬元予原告，原告拋棄其餘請求。惟前案和解
    對本件究生如何之影響，茲析述如下：
（一）就有關前案和解之所以成為本件之訴訟資料，係先由被告
      於98年2 月18日期日陳述（本院卷第24頁），並以被告乙○○依前案和解內容給付原告25萬元，係以原告在原告房
      屋內施作隔音設備為條件，惟為原告所否認，並先後於98
      年3月18日民事補充理由（二）狀、98年3月25日期日主張
      ：前案除噪音問題外，尚有公然侮辱之情事，而被告乙○○在前案94年4 月19日期日表示其將另覓住處，欲將被告
      房屋出租給他人，並將噪音源遷出，機器設備加工都要遷
      到其他處所，原告始同意達成和解，且由前案和解筆錄上
      並未載明25萬元和解金係供原告房屋施作隔音設備之用，
      是前案和解係建立在被告乙○○願意遷出噪音源之前提所
      達成，詎自94年5月7日後，被告違反前案和解之承諾，並
      未將噪音源遷出，是前案和解與本件並無關連等情（本院
      卷第83頁、第102頁反面）；原告更於99年5月20日另提民
      事辯論意旨狀重申上旨（本院卷第257 頁），是兩造就前
      案和解之條件究係為何，於此時前已有齟齬。
（二）兩造既就前案和解之條件爭執甚烈，是本院為求審慎，特
      就前案94年5月6日上午10時期日（於勘驗筆錄稱系爭期日
      ）錄音光碟（於勘驗筆錄稱系爭光碟）進行勘驗，勘驗內
      容及結果如下：「．．．二、勘驗內容：將系爭光碟置入
      播放器內，找出系爭期日之錄音檔案，將系爭期日錄音全
      部播放。系爭期日錄音全長為32分41秒許，並擇系爭期日
      中達成該案訴訟上和解之重要部分作成譯文摘要如下：（
      一）1 分47秒─該案原告訴訟代理人（下稱原訴代）：『
      這邊我們跟當事人有商量過了，希望他（指被告乙○○）
      不要在那邊工作，是不是可以搬出去；另外一個就是補貼
      ，主要是他的音樂及關門的聲音，我們是想說有自己做一
      個隔音的狀況，希望他們能夠補貼我、不是全部做，至少
      補貼我們做一個隔音的狀況，大概我們有請那個估價，要
      做起來至少要四、五萬（或四、五十萬，按五字與萬字之
      間似有一十字之聲音，惟聲音太小，無法確定），那我們
      是說大概補貼我們35萬之金額，然後把這個做起來，雙方
      以後就不太有互相干擾的情形．．．』（二）3 分30秒─
      該案受命法官（下稱法官）：『今天原告希望說你是不是
      生意可以搬到外面去做，補貼一些他自己設置一些隔音設
      備的費用。洪先生你們這邊的意思怎麼樣？』被告乙○○
      ：『又要叫我們搬出去，又要叫我們做隔音，搬出去就不
      用做．．．』（三）11分49秒─被告乙○○：『叫我搬出
      去，我是有困難，因為出去沒辦法生活。』法官：『．．
      ．那如果他搬出去，他本來也是在那邊維生的，搬出去當
      然有他的成本，那這部分原告是否願意補貼他在外面租攤
      位的租金，然後他承諾搬出去不在家裡面做？』原訴代：
      『要補貼對原告來講可能不合理．．．』（四）13分3 秒
      原訴代：『如果他不肯搬出去，那就是可以補貼我們做隔
      音的東西的費用。』法官：『那如果是隔音費用呢，應該
      是可以了。』（五）13分53秒─法官：『這樣子好不好，
      如果說不搬出去，但是補貼他們做隔音的一些費用，像剛
      剛說的大概補貼35萬，這樣好不好，這也是解決的方法。
      』被告乙○○：『隔音真的需要那麼多錢？．．．』（六
      ）14分57秒─法官：『搬出去是一種方案而已，如果不搬
      出去的話，要解決這個問題另外一個可能就是要原告這邊
      加裝隔音設備，那補償金額或許可以再談，是不是不要那
      麼多，少一點，讓被告可以負擔得起來。』原訴代：『可
      是他們連給的意思都沒有。』該案被告訴訟代理人（下稱
      被訴代）：『有，有，我們有說我們願意付12萬．．．』
      （七）16分13秒─法官：『．．．現在我們在談的就是隔
      音設備補償的問題，是不是各再讓步一些？我們取一個中
      間的數字，是不是說補償25萬，25萬好不好，隔音就是25
      萬解決這些問題。』原訴代：『因為我們其他賠償也不請
      求。』法官：『對，就是說還包括那些（原訴代：〈損害
      賠償〉）刑事的慰撫金的部分，總共25萬，補償給他。』
      （八）17分35秒─原告甲○○：『如果連公然侮辱都包括
      在內的話，我不同意，．．．如果是只有隔音部分25萬的
      話我同意．．．』（九）19分5 秒─法官：『．．．全部
      的問題要一起解決，不要各別去談有多少，就是說全部的
      部分，包括原告的請求，用25萬，就是用25萬來解決掉之
      後，你就是繼續做。』（十）19分37秒─法官：『您不是
      剛剛說25萬的隔音設備可以嗎？』原告甲○○：『那可能
      要請裝潢再估價（法官：還要再估？）25萬一定不夠，25
      萬大概估價是共同牆壁而已，可能有的．．．』法官：『
      那個是部分的補貼而已，大家各出一點．．．』（十一）
      20分48秒─被告乙○○：『如果說25萬給他，分期我給他
      。』（十二）22分47秒─法官：『．．．人家做隔音也是
      迫在眉睫，訂一個早一點的時間。』（十三）24分14秒─
      被告乙○○：『．．．那我就要同樣在那裡做。』法官：
      『那當然啦。』原告戊○○：『那這10萬元能夠做什麼？
      因為裝潢．．．』法官：『你們是不是先墊一些出去，因
      為有時候要我一次拿25萬也拿不出來，這個分期．．．也
      算合理，是不是可以體諒一下．．．』（十四）26分33秒
      ─法官：『因為他們要做出來的東西，可能有些基本工程
      的錢要給人家，可能這個部分比較急，．．．』（十五）
      27分5 秒─被告乙○○：『也就是說，我付25萬給他們，
      他們自己去做（此指隔音設備），做一做後，我就是可以
      同意再做（法官：對對對。）好啦，這樣好啦。』（十六
      ）28分17秒─法官：『人家裝了這個隔音設備之後．．．
      』（十七）28分40秒以降─法官依兩造成立和解之意旨，
      口頭指示書記官製作和解筆錄原本之情形。（十八）30分
      44秒─被告乙○○：『那以後他們還要來告我呢？．．．
      以後我還在那邊工作啊．．．』法官：『這個大家互相都
      有誠信，．．．律師會跟你解釋．．．』（十九）32分2
      秒─法官：『反正隔音做起來會改善．．．』（二十）32
      分21秒─法官：『反正這就是全部．．．』」有勘驗筆錄
      在卷足憑（本院卷第248至249頁），是由原告與被告乙○○及其等於前案之訴訟代理人於前案和解成立期日之相關
      陳述，足以證明被告所辯前案和解係以原告應於原告房屋
      施作隔音設備，堪可採信；原告主張前案和解係以被告自
      被告房屋遷出等情，則與證據及事實完全相悖，自無可採
      。
（三）經本院於99年5 月25日期日對兩造提示上開勘驗筆錄，兩
      造均表示就勘驗筆錄無意見；而原告另表示被告乙○○業
      已給付25萬元，其等於前案和解成立「前」已自費於原告
      房屋客廳之兩造共同壁加裝隔音設備，共支出12萬元等語
      ，而本院為求慎重，於該期日兩度向原告詢及前案和解成
      立後，原告是否加裝隔音設備之情事，原告均明確證稱其
      等並未於前案和解後加裝隔音設備，隔音設備係在前案訴
      訟程序中即已施作等語（本院卷第263 頁反面），姑不論
      原告陳稱其等曾於前案和解成立前即已施作隔音設備之情
      是否可採（按依前開勘驗筆錄中原告之陳述加以演繹，原
      告於前案和解前應無施作隔音設備之情事），惟由原告上
      開陳述，足以認定原告並未依前案和解之條件，於前案和
      解後施作隔音設備。雖原告嗣於99年6月3日以民事言詞辯
      論意旨（二）狀提出送貨單、估價單及相片（本院卷第27
      3至276頁），執為其等係於94年6 月間施作隔音設備之證
      明，非唯被告所否認，且上開證物均為原告單方、片面所
      提出，其中估價單僅供估價用，亦難證明曾施作估價單上
      所載項目，更有甚者，原告此部分之舉證與其於99年5 月
      25日期日數度陳稱其並未於前案和解後施作隔音設備之事
      實完全相悖，是原告上開所提送貨單、估價單及相片，均
      難認係真正。
    綜合上述，原告本件所為之請求，當應受前案和解條件之拘
    束，易言之，原告於前案和解成立後，在尚未履行前案和解
    之條件即於原告房屋施作相當之隔音設備前，其等無從再以
    被告製造噪音之侵權行為請求損害賠償，更無從反請求被告
    於被告房屋施作隔音設備。
七、綜上以觀，原告無法舉證證明被告有製造噪音之侵權行為，
    更重要者，原告與被告乙○○前即曾因噪音之侵權行為涉訟
    ，嗣後於94年5月6日達成前案和解，被告乙○○已依前案和
    解內容給付原告25萬元在案，惟原告就前案和解負有一重要
    之義務，即應於收受上開和解金後，在原告房屋內施作隔音
    設備，是在原告未依約履行前案和解條件之情況下，其主張
    被告製造噪音之侵權行為請求損害賠償，更進一步請求被告
    於被告房屋施作隔音設備，均與前案和解意旨、條件完全相
    悖，自無可採。從而，原告依侵權行為之法律關係，請求（
    一）被告應連帶給付原告甲○○、戊○○各50萬元、20萬元
    ，暨均自起訴狀繕本送達之翌日起至清償日止，按年息5%計
    算之利息；（二）被告應於被告房屋內裝設隔音設備，並禁
    止被告製造噪音、喧囂、震動或其他侵害原告住宅安寧之行
    為，均無可採；其假執行之聲請亦失所附麗，自應併予駁回
    。
八、本件事證已臻明確，兩造其餘攻擊防禦方法及舉證，經本院
    詳加審酌後，或與本件之爭執無涉，或對本件判決結果不生
    影響，爰不一一論述，併此敘明。
九、訴訟費用負擔之依據：民事訴訟法第78條、第85條第1 項但
    書。
中    華    民    國    99    年    6     月    23    日
                  民事第二庭法  官  鍾啟煌
以上正本係照原本作成。
如對本判決上訴，須於判決送達後20日內，向本院提出上訴狀，
上訴臺灣高等法院（應按他造人數提出繕本）。
中    華    民    國    99    年    6     月    23    日
                            書記官  張國仁

司法院資訊處製作；財團法人民間司法改革基金會備份。
